臺灣新竹地方法院民事小額判決　　 94年度竹勞小字第4號
原　　　告　甲○○
被　　　告　良福保全股份有限公司新竹分公司
法定代理人　乙○○
訴訟代理人　黃邦民
上列當事人間請求給付薪資等事件，本院於民國94年11月3日言
詞辯論終結，判決如左：
    主　　文
被告應給付原告新臺幣伍萬元，及自民國94年9月16日起至清償
日止，按年息百分之五計算之利息。
訴訟費用新台幣壹仟元由被告負擔。
本判決得假執行。
    事實及理由
壹、原告主張：
    原告原任職於被告公司，於民國94年2月28日離職。離職時
    ，被告擅自將應給予被告之薪資中扣除新台幣（下同）
    1,100元之制服費用。原告之薪資為每月29,000元，以每月
    30 天，每天工時8小時計算，原告之時薪應為每小時120元
    （29000/30/8＝120，小數點以下捨棄），正常工時為240小
    時，原告平均每月工時為320小時，每月加班時數為80小時
    ，原告任職期間為18個月，被告所給之加班費卻僅有90元，
    比正常工資尚低，與法不合，原告任職期間，被告共短少給
    付加班費43,200（30x80x18=43200）。又依據勞動基準法之
    規定，每工作滿一年，應給予七天之休假，原告每日薪資為
    967（小數點以下四捨五入），被告未給予原告休假之日數
    ，本應補償原告薪資共6,769元，但原告此部分僅請求5,700
    元。並聲明被告共應給付原告50,000元（
    1100+43200+5700=50000），及自民國94年9月16日（即起訴
    狀繕本送達翌日）起至清償日止，按年息百分之五計算之利
    息。
貳、被告則以：
    制服費用1,100元依據原告進入原告公司服務之初，即約定
    離職後應返還服裝費，但原告請求返還此部分扣款，被告不
    爭執。又保全人員並無特休假，正常工時是240小時，原告
    每月平均工時為320小時，加班費則為每小時90元部分並不
    爭執，但認此部分並無違背勞動基準法，原告之請求並無理
    由。
、程序方面：
一、按聲請調解之管轄法院，準用第1編第1章第1節之規定；又
（一）被告不抗辯法院無管轄權，而為本案之言詞辯論者，以其
      法院為有管轄權之法院，民事訴訟法第405條第3項、第25
      條訂有明文。查本件兩造之勞動契約書雖約定，管轄地為
      台灣台北地方法院，但被告向本院提起訴訟，而視為調解
      ，被告並未抗辯無管轄權，而進行調解，且調解不成立，
      經兩造同意逕為訴訟上之辯論時，被告亦無異議而為本案
      言詞辯論，依據前述規定，本院自有管轄權，合先敘明。
（二）訴狀送達後，原告不得將原訴變更或追加他訴。但擴張或
      減縮應受判決事項之聲明者，不在此限，民事訴訟法第
      255 條第1項第3款定有明文。原告原聲明請求被告給付
      59,000元及自民國94年2月28日起至清償日止，按年息百
      分之五計算之利息，嗣後縮減為請求被告給付50,000
      元及自民國94年9月16日起至清償日止，按年息百分之五
      計算之利息。原告為聲明之減縮，與上開規定相符，自應
      准許。
二、行政院勞工委員會於86年10月30日以臺86勞動一字第047494
    號公告，指定「其他工商服務業」自87年4月1日起適用勞動
    基準法，另保全業依中華民國行業標準分類規定，係屬「其
    他工商服務業」項下之「保全服務業」，自有勞動基準法之
    適用，此有行政院勞工委員會93年7月12日勞動一字第
    0930032975號函一件附卷可稽。
肆、兩造不爭執之事項：
一、原告在被告公司任職18個月，於94年2月28日離職，離職時
    ，被告將應給予被告之薪資中扣除1,100 之制服費用。又
    原告正常工時為240小時，原告平均每月工時則為320小時，
    加班時數為80小時，加班費則為每小時90元。在任職期間，
    被告未給予原告休假之事實，為兩造不爭執，並有被告公司
    領料單、加班申請表、系統崗哨出勤記錄表、工作雇用定期
    契約書、員工薪資發放通知書、存款存根各乙份、員工薪資
    袋3紙、年節獎金發放明細1紙、出勤考核表3紙、出勤紀錄
    表2紙為證，應堪認定。
二、服裝費用部分
    依據被告訂立之服裝管理辦法第一條規定，員工自被告領取
    制服時，離職無須繳回，如離職未滿半年，離職時應賠償服
    裝費用。然查，原告自被告領取制服，係為工作時被告規定
    應穿著之服裝，被告自有提供服裝之義務，如認為該服裝與
    提供之工作所必須之物品相同，係於任職期間借予員工使用
    ，被告可請求離職者繳回，若未繳回使命其賠償。原告規定
    無須繳回制服，卻片面規定命離職者賠償半年內領用制服之
    費用，形同強迫離職員工購買被告公司之制服，離職之員工
    並無義務購買被告公司之制服，違反契約自由原則。因此，
    被告公司擅自將應給予原告之薪資扣留服裝費1100元，顯無
    合法之權源。原告請求被告應返還上開扣款，為有理由。
二、短發加班費部分
（一）稱工資者謂勞工因工作而獲得之報酬；包括工資、薪金及
      按計時、計日、計月、計件以現金或實物等方式給付之獎
      金、津貼及其他任何名義之經常性給與均屬之，勞動基準
      法第2條第3款定有明文。查原告之薪資結構為核定薪資
      29,000元，再加上加班費，即為全月之薪資。又核定本薪
      之項目為底薪、職務加給、績效獎金、特別津貼、全勤獎
      金。依據被告提出之員工薪資袋記錄，原告之核定本薪均
      為29,000元，雖內容有各種獎金，但被告所提出之薪資資
      料既顯示，原告每月所領之項目、金額皆相同，為經常性
      之給予，自符合上開工資之要件，尚不以被告以不同名目
      發放工資，即認非原告之工資。因此，原告主張其每月工
      資為29,000元，為有理由。
（二）按雇主延長勞工工作時間者，其延長工作時間之工資依左
      列標準加給之：1.延長工作時間在二小時以內者，按平日
      每小時工資額加給三分之一以上。2.再延長工作時間在二
      小時以內者，按平日每小時工資額加給三分之二以上。3.
      依第三十二條第三項規定，延長工作時間者，按平日每小
      時工資額加倍發給之，勞動基準法第24條訂有明文。兩造
      不爭執原告之正常工時為240小時，每月實際工時平均則
      為320小時，因此其中每月有80小時為延長工時。原告之
      月薪為29,000元，以每月30日，每日8小時計算，原告之
      每小時工資應為120元。原告每月延長工時之部分，應依
      據上開規定之標準發放工資，但被告自承僅發放每小時90
      元之工資。因此，原告請求被告給付短少之延長工時期間
      之工資，為有理由。依據上開規定，延長工時部分均需依
      據平日工資再加1/3至2/3以上，原告僅請求依據平日工資
      計算，自無不可。兩造不爭執原告之就職期間為18個月，
      每月延長工時為80小時，依據原告之請求，每小時短少之
      工資為30元，故原告請求被告給付43,200元（
      18x80x30=43200 ）為理由，應予准許。
三、未休假給付部分
    按勞工在同一雇主或事業單位，繼續工作滿一定期間者，
    每年應依左列規定給予特別休假：1.一年以上三年未滿者七
    日。2.三年以上五年未滿者十日。3.五年以上十年未滿者十
    四日。4.十年以上者，每一年加給一日，加至三十日為止。
    又按第36條所定之例假、第37條所定之休假及第38條所定之
    特別休假，工資應由雇主照給。雇主經徵得勞工同意於
    休假日工作者，工資應加倍發給。因季節性關係有趕工必要
    ，經勞工或工會同意照常工作者，亦同，勞動基準法第38條
    、第39條訂有明文。兩造不爭執原告工作滿一年後，被告並
    未給予七日之休假，原告照常工作，被告亦未依據上開規定
    加倍發給工資。因此，原告請求被告補發其未加倍發給工資
    之部分為有理由。原告之每日薪資為967元（29000/30=967,
    小數點以下四捨五入），原告工作滿一年之休假日數為7日
    ，被告應加發之薪資為6,769元（967x7=6769），原告僅請
    求5,700元，尚在上開應給付之範圍內，並無不合，應予准
    許。
四、綜上所陳，原告請求被告給付被告扣留制服費之薪資、延長
    工時及未休假部分之工資，共計50,000元（
    1100+43200+5700=50000 ）為有理由，應予准許。
五、本件為小額訴訟事件所為被告敗訴之判決，爰依職權宣告假
    執行，並於裁判時確定訴訟費用額。
據上論結：本件原告之訴為有理由，依民事訴訟法第78條、第
436條之19第1項、第436條之20，判決如主文。
中　　華　　民　　國　　94　　年　　11　　月　　14　　日
                  民事第一庭    法　官　黃珮禎
以上正本係照原本作成。
如對本判決上訴，須於判決送達後20日內向本院提出上訴狀。
中　　華　　民　　國　　94　　年　　11　　月　　14　　日
                                書記官　黎秀娟
